it: Funzionalità della busta: Chiusura a scatto; A righe; Imbottito; Sbucciare e sigillare; Colorazione sicura; Con sistema autoriparante; Chiusura con cordino e bottone; Adatto per la stampa; Antimanomissione; Resistente agli strappi; Resistente all'acqua; Finestrato; Altro
en: Envelope features: Clasp closure; Lined; Padded; Peel & seal; Security tint; Self-sealing; String & button closure; Suitable for printing; Tamper evident; Tear resistant; Water resistant; Windowed; Other
sk-SK: Vlastnosti obálok: Zapínanie na sponu; Podšitý; Polstrovaný; Odlúpnuť a utesniť; Bezpečnostný odtieň; Samotesniaci; Zapínanie na šnúrku a gombík; Vhodné na tlač; Manipulácia evidentná; Odolný proti roztrhnutiu; Odolný voči vode; Okno; Iné
sv: Detaljer för kuvert: Snäppstängning; Fodrad; Vadderad; Skala och försegla; Säkerhetsfärg; Självförslutande; Snör- och knappstängning; Lämplig för utskrift; Tätningsskyddad; Rivtålig; Vattentålig; Fönster; Övrigt
cs: Vlastnosti obálky: Zapínání na patentky; Linkovaný; Polstrovaný; Odlepovací; Bezpečnostní odstín; Samolepicí; Zapínání na očko a knoflík; Vhodné pro tisk; Proti vniknutí; Odolné proti roztržení; Voděodolné; S okénkem; Jiné
sl-SI: Lastnosti ovojnice: Zapiranje z zaponko; Podložena; Podložena; Odlepi in zapri; Varnostno zatemnjena; Samolepilna; Zapiranje z vrvico in gumbi; Primerno za igričarstvo; Sledi poseganja; Odporna na trganje; Vodoodporna; Okence; Drugo
da: Kuvertfunktioner: Spændelukning; Foret; Polstret; Skræl og forsegl; Sikkerhedsfarve; Selvforseglende; Snor- og knaplukning; Velegnet til trykning; Tamper-evident; Rivebestandig; Vandtæt; Med vinduer; Andet
ru: Характеристики конверта: С застежкой; С подкладкой; Мягкий; С самоклеющейся пленкой; Защитная пленка; Самозапечатывающийся; Застежка на шнурок и пуговицу; Подходит для печати; Контроль вскрытия; Устойчивый к разрывам; Водостойкий; С окном; Другой
bg-BG: Характеристики на плика: Затваряне със закопчалка; Облицован; С подплата; Отлепване и запечатване; Защитно оцветяване; Самоуплътняващ се; Затваряне с връв и копчета; Подходящ за печат; Видим при подправяне; Устойчив на разкъсване; Водоустойчив; С прозорец; Други
ro-RO: Caracteristici plic: Închidere cu capsă; Căptușit; Cu burduf; Bandă autoadezivă; Cu imprimeu de siguranță pe interior; Sigilare automată; Închidere cu șnur și nasture; Potrivit pentru imprimare; Securizat; Rezistent la rupere; Rezistentă la apă; Cu fereastră; Altele
pt-BR: Características do envelope: Fecho de fivela; Forrado; Acolchoado; Retirar e selar; Cor de segurança; Autocolante; Fechamento com cordão e botão; Adequado para impressão; Inviolável; Resistente a rasgos; Resistente à água; Com janela; Outro
de: Umschlageigenschaften: Klappverschluss; Liniert; Gepolstert; Peel & Seal; Sicherheitstönung; Selbstverschließend; Kordel- und Knopfverschluss; Zum Bedrucken geeignet; Manipulationssicher; Reißfest; Wasserfest; Mit Fenster; Sonstiges
lt-LT: Voko ypatybės: Užsegimas; Su dekoratyviniu vidumi; Paminkštintas; Nulupamas ir priklijuojamas; Apsauginė plėvelė; Savaime užsiklijuojantis; Užsegimas virvele ir sagute; Tinka spausdinimui; Lengvai nustatomas pakuotės sugadinimas; Atsparūs plyšimui; Vandeniui nepralaidus; Su langeliu; Kita
zh-CN: 信封特征: 搭扣闭合; 线稿; 带衬垫; 剥离密封膜; 安全色; 自密封; 绳扣闭合; 适合印刷; 防篡改; 抗撕裂; 防水; 带窗口; 其他
fr: Caractéristiques de l’enveloppe: À fermoir; Linéaire; Rembourré; Auto-adhésif; Teinte de sécurité; Auto-étanchéité; Fermeture à cordon et bouton; Convient pour l’impression; Inviolable; Anti-déchirure; Résistant à l’eau; Fenêtré; Autre
el: Χαρακτηριστικά φακέλου: Κλείσιμο με κούμπωμα; Ριγέ; Με επένδυση; Αποφλοίωση και σφράγιση; Χρώμα ασφαλείας; Αυτοσφράγισμα; Κλείσιμο με κορδόνι και κουμπί; Κατάλληλος για εκτύπωση; Με ένδειξη παραβίασης; Ανθεκτικό στο σχίσιμο; Ανθεκτικό στο νερό; Με παράθυρο; Άλλο
nl: Kenmerken envelop: Gespsluiting; Gevoerd; Gewatteerd; Verwijderen en dichtplakken; Veiligheidskleur; Zelfsluitend; Koord- en knoopsluiting; Geschikt voor printen; Fraude duidelijkManipuleerbaar; Scheurbestendig; Waterafstotend; Met venster; Andere
ko: 봉투 기능: 잠금 걸쇠; 유선; 패딩; 필 앤 씰; 시큐리티 틴트; 자체 밀봉; 스트링 및 단추 클로저; 프린팅에 적합; 변조 방지; 찢어짐 내성; 방수; 창가; 기타
vi: Tính năng phong bì: Khóa móc cài; Dòng kẻ; Có đệm; Bóc rồi dán; Họa tiết in bên trong; Tự dán; Cài dây và nút; Phù hợp với việc in ấn; Băng chứng giả mạo; Chống rách; Loại chống nước; Có cửa sổ; Khác
pl: Charakterystyka koperty: Zamknięcie na zatrzask; Wyłożone; Wyściałany; Odklej i zaklej; Barwa zabezpieczająca; Samoprzylepne; Zamknięcie na sznurek i guzik; Odpowiednie do drukowania; Zabezpieczenie przed manipulacją; Odporne na rozdarcie; Wodoodporne; Z okienkiem; Inne
es: Características del sobre: Cierre de broche; Forrado; Acolchado; Pelar y sellar; Tinte de seguridad; Autosellante; Cierre de cordón y botón; Apto para impresión; Precinto de seguridad; Resistente al rasgado; Resistente al agua; Con ventana; Otros
zh-TW: 信封特點: 扣環封閉; 印有橫線; 加墊; 剝離和密封; 安全色調; 自封式; 鈕繩封閉; 適用印表機; 防篡改; 抗撕裂; 防水; 開窗; 其他
nb: Konvoluttfunksjoner: Låslukking; Linjer; Polstret; Skrell og forsegl; Sikkerhetsfarge; Selvtetting; Tråd- og knapplukking; Egnet for utskrift; Tydelig; Riftbestandig; Vannbestandig; Vinduer; Annet
hu: Boríték jellemzői: Kapccsal zárható; Bélelt; Párnázott; Ragasztócsíkos; Belül mintás biztonsági boríték; Öntapadós; Zsinórral és gombbal záródó; Nyomtatásra alkalmas; Beavatkozást jelző zárjel; Szakadásálló; Vízálló; Ablakos; Egyéb
hr-HR: Značajke omotnice: Zatvaranje kopčom; Presvučeno; Podstavljeno; Oguli i zalijepi; Zaštitna folija; Samoljepljivo; Zatvaranje uzicom i gumbom; Pogodno za ispis; Otkrivanje neovlaštenog otvaranja; Nepoderivo; Vodootporno; S prozorčićem; Ostalo
pt-PT: Características do envelope: Fecho de colchete; Pautado; Almofadada; Descascar e selar; Tonalidade de segurança; Autovedação; Fecho de botão e cordão; Adequado para impressora; Inviolável; Resistente a rasgos; Resistente à água; Com janela; Outro
ja: エンベロープフィーチャー: クラスプ開閉; 罫線入り; パッド入り; ピール&シール; セキュリティティント; セルフシール; ストリング&ボタン留め; 利用に適したプリンターの種類; 不正開封防止; 耐引裂性; 耐水; 窓付き; その他
tr: Zarf özellikleri: Çıtçıtlı kapama; Çizgili; Yastıklı; Çıkar ve yapıştır; Güvenlik rengi; Kendinden yapışkanlı; İp ve düğme kapama; Yazıcı tipine uygun; Kurcalanmaya karşı korumalı; Yırtılmaya dayanıklı; Suya Dayanıklı; Açıklıklı; Diğer
fi: Kirjekuoren ominaisuudet: Salpahaat; Viivoitettu; Pehmustettu; Kuori & sulje; Turvaväri; Itsetiivistävä; Narukiinnitys; Soveltuu tulostukseen; Sinetti; Kulumista ja repeytymistä kestävä; Vedenpitävä; Ikkunallinen; Muu
th: คุณลักษณะซองจดหมาย: ปิดด้วยกลัด; มีเส้น; บุนวม; แบบลอกและติด; มีสีพื้นเพื่อความปลอดภัย; ปิดผนึกได้เอง; ปิดด้วยเชือกและกระดุม; เหมาะสำหรับการพิมพ์; บ่งชี้ร่องรอยการแกะ; ทนต่อการฉีกขาด; กันน้ำ; มีหน้าต่าง; อื่นๆ